【裁判字號】    97,訴,3084
【裁判日期】    970905
【裁判案由】    毒品危害防制條例
【裁判全文】
臺灣板橋地方法院刑事判決              97年度訴字第3084號
公  訴  人  臺灣板橋地方法院檢察署檢察官
被      告  甲○○
                    （另案羈押在臺灣桃園看守所）
上列被告因違反毒品危害防制條例案件，經檢察官提起公訴（97
年度毒偵字第5218號），因被告於本院準備程序中為有罪之陳述
，經合議庭裁定由受命法官獨任進行簡式審判程序，判決如下：
    主  文
甲○○施用第一級毒品，累犯，處有期徒刑拾月。扣案之注射針
筒、塑膠管各壹支，均沒收。
    事  實
一、甲○○前因竊盜、贓物、施用毒品等案件，分別經本院以九
    十四年度易字第一二三二號刑事判決判處有期徒刑一年十月
    ，於民國九十四年十二月二十九日撤回上訴而確定、臺灣桃
    園地方法院以九十四年度桃簡字第二一九三號刑事簡易判決
    判處有期徒刑四月，於九十四年十二月二十三日判決確定、
    本院以九十四年度簡上字第五○五號刑事判決判處有期徒刑
    六月，於九十四年十二月一日判決確定、以九十五年度訴字
    第十七號刑事判決判處有期徒刑九月，於九十五年三月三十
    一日判決確定，嗣後三罪均經減刑，並與第一罪定應執行刑
    為有期徒刑二年六月確定，於九十七年一月九日縮刑期滿執
    行完畢（致使本件構成累犯）。另因施用毒品案件，經臺灣
    苗栗地方法院以八十九年度毒聲字第六四八號裁定送觀察、
    勒戒後，因認無繼續施用毒品傾向，於九十二年五月七日執
    行完畢，並由臺灣板橋地方法院檢察署檢察官於同日以九十
    二年度毒偵字第一一九四號為不起訴處分確定。詎其猶不知
    悔改，基於施用第一級毒品海洛因之犯意，於前次觀察、勒
    戒執行完畢後五年內之九十七年四月二十三日晚上八時許，
    在臺北縣林口鄉○○○街十一號住處（起訴書載為於九十七
    年四月二十四日為警採尿回溯前二十六小時內之某時許，在
    不詳處所），以將海洛因用水稀釋後置入針筒內施打之方式
    ，施用第一級毒品海洛因一次。嗣於九十七年四月二十四日
    下午三時十五分許，在臺北縣淡水鎮○○路一○九號前為警
    查獲，並扣得注射針筒、塑膠管各一支，復經警採集其尿液
    送驗而查知上情。
二、案經臺北縣政府警察局淡水分局報告臺灣士林地方法院檢察
    署檢察官呈請臺灣高等法院檢察署檢察長令轉臺灣板橋地方
    法院檢察署檢察官偵查起訴。因甲○○於本院準備程序中為
    有罪之陳述，經本院合議庭裁定以簡式審判程序審理。
    理  由
一、訊據被告甲○○對於前揭犯罪事實均坦承不諱，經查：
（一）被告經警採尿送台灣檢驗科技股份有限公司以酵素免疫分
      析法篩檢、氣相層析質譜儀分析法確認，檢驗結果認該尿
      液呈嗎啡陽性反應，此有該公司九十七年五月九日濫用藥
      物尿液檢驗報告、尿液及代碼對照表各一份附卷可稽（見
      偵查卷第四十五頁、第十八頁）。又海洛因施用入人體後
      水解還原成嗎啡，再循嗎啡之代謝方式排出體外，業據行
      政院衛生署藥物食品檢驗局以七三藥檢壹字第○三○二二
      一號函說明綦詳，且尿液中能否驗出嗎啡陽性反應，與其
      投與量、投與途徑、採尿時間、個人體質及檢測方法之靈
      敏度有關，國外曾有文獻報導注射六毫克之海洛因鹽酸鹽
      ，其代謝物嗎啡之平均可檢出時限約為二十六小時，亦經
      行政院衛生署藥物食品檢驗局於八十一年九月八日以（八
      一）藥檢壹字第八一一四八八五號函釋明在案。前揭尿液
      檢驗報告載明係以GC/M S（即氣相層析質譜儀分析法）方
      法作為確認檢驗之方式，而該方法之原理係檢品經氣化後
      ，通過層析管分離純化，再將純化後之成分循序送入質譜
      儀做個別鑑定。因質譜儀所測定之圖譜，在化學上被公認
      具有指紋特性，故可據以完全判定該檢品係為何種化合物
      。是以氣相層析質譜儀（GC/M S）作藥物及其代謝產物之
      定性及定量分析，幾乎不會有偽陽性反應產生，此經台北
      榮民總醫院於八十三年四月七日以八三北總內字第三○五
      九號函釋明在案。準此被告應有在前揭時間施用第一級毒
      品海洛因之行為甚明。
（二）被告前因施用毒品案件，經法院裁定送觀察、勒戒後，因
      認無繼續施用毒品傾向，於九十二年五月七日執行完畢，
      並由臺灣板橋地方法院檢察署檢察官於同日以九十二年度
      毒偵字第一一九四號為不起訴處分確定，有臺灣高等法院
      被告前案紀錄表各一份附卷可憑，其於前次觀察、勒戒執
      行完畢後五年內，施用第一級毒品海洛因之事實，堪以認
      定。從而，本件事證明確，被告犯行洵堪認定，應予依法
      論科。
二、按海洛因屬於毒品危害防制條例第二條第二項第一款所規定
    之第一級毒品，核被告施用海洛因之行為，係犯毒品危害防
    制條例第十條第一項之施用第一級毒品罪。其持有毒品之低
    度行為，應為施用毒品之高度行為所吸收，不另論罪。又被
    告前有如事實欄所載刑事科刑及執行紀錄，有上開臺灣高等
    法院被告前案紀錄表一份在卷可憑，其受有期徒刑之執行完
    畢後，五年以內故意再犯本件有期徒刑以上之罪，為累犯，
    應依刑法第四十七條第一項之規定加重其刑。本院審酌被告
    施用毒品，足以戕害其身心，滋生其他犯罪，惡化治安，嚴
    重損及公益，且被告前曾犯施用毒品罪，業經觀察、勒戒執
    行完畢，仍未戒斷施用毒品之惡習，竟再為本件施用毒品犯
    行，顯見其不思悔改，而其施用毒品行為於本質上係屬自我
    戕害行為，反社會性之程度應屬較低，及其犯後坦承犯行態
    度尚稱良好等一切情狀，量處如主文所示之刑，以資懲儆。
三、扣案注射針筒、塑膠管各一支，係供被告施用毒品海洛因所
    用或預備之物，且均為被告所有，此據被告於本院審理時供
    明在卷，爰依刑法第三十八條第一項第二款規定，併予宣告
    沒收。
據上論斷，應依刑事訴訟法第二百七十三條之一第一項、第二百
九十九條第一項前段，毒品危害防制條例第十條第一項、第二十
三條第二項，刑法第十一條前段、第四十七條第一項、第三十八
條第一項第二款，判決如主文。
本案經檢察官謝岳龍到庭執行職務。
中    華    民    國    97    年    9     月    5     日
                刑事第十二庭    法  官  劉  安  榕
以上正本證明與原本無異
如不服本判決，應於判決送達後10日內敘明上訴理由，向本院提
出上訴狀（應附繕本），上訴於臺灣高等法院。
                                書記官  陳  盈  真
中    華    民    國    97    年    9     月    10    日
附錄本案論罪科刑法條全文：
毒品危害防制條例第10條
施用第一級毒品者，處六月以上五年以下有期徒刑。
施用第二級毒品者，處三年以下有期徒刑。


司法院資訊處製作；財團法人民間司法改革基金會備份。
